【裁判字號】    98,簡上,1105
【裁判日期】    981230
【裁判案由】    竊盜
【裁判全文】
臺灣桃園地方法院刑事判決            98年度簡上字第1105號
上  訴  人
即  被  告  乙○○○
上列上訴人即被告因竊盜案件，不服本院中華民國98年10月13日
98年度壢簡字第2623號第一審刑事簡易判決（起訴案號：臺灣桃
園地方法院檢察署98年度偵字第19025 號），提起上訴，本院管
轄之第二審合議庭判決如下：
    主  文
上訴駁回。
乙○○○緩刑貳年，緩刑期間付保護管束，並應向指定之政府機
關、政府機構、行政法人、社區或其他符合公益目的之機構或團
體提供肆拾小時之義務勞務。
    事  實
一、乙○○○於民國98年4 月30日下午3 時許，在桃園縣中壢市
    ○○路22號附近草叢內，見甲○○所有車牌號碼LZJ-601 號
    之重型機車因故障停放於該處，明知該懸掛於上開機車之車
    牌未經註銷繳回，自屬他人所有之物，惟因其剛謀取之工作
    需以機車代步，然其原懸掛於其所有重型機車之GMB -926號
    車牌卻遭吊銷，其為能順利謀取工作，竟意圖為自己不法之
    所有，徒手將上開甲○○所有之車牌拆下後，懸掛在其所騎
    乘之上開重型機車上而竊取之。嗣於98年8 月21日晚間7 時
    50分許，行經桃園縣中壢市○○路○ 段375 號前，為警當場
    查獲。
二、案經桃園縣政府警察局中壢分局移送臺灣桃園地方法院檢察
    署檢察官偵查後聲請簡易判決處刑。
    理  由
一、證據能力方面：
（一）按被告以外之人於審判外之陳述，雖不符前4 條之規定，
      而經當事人於審判程序同意作為證據，法院審酌該言詞陳
      述或書面陳述作成時之情況，認為適當者，亦得為證據；
      當事人、代理人或辯護人於法院調查證據時，知有第159
      條第1 項不得為證據之情形，而未於言詞辯論終結前聲明
      異議者，視為有前項之同意，刑事訴訟法第159 條之5 就
      此定有明文。而本案所引用之供述證據，經本院依法踐行
      調查證據程序，公訴人、被告迄本院言詞辯論終結前未就
      供述證據之證據能力聲明異議，又查無依法應排除其證據
      能力之情形，是後述所引用供述證據之證據能力均無疑義
      ，依法自有證據能力，均得作為本案證據，先予敘明。
（二）卷附之贓物認領保管單、車籍基本資料、查獲現場照片、
      案發現場照片，與本案事實具有自然關聯性，復屬書證、
      物證性質，且查無事證足認有違背法定程式或經偽造、變
      造所取得之情事，是堪認具有證據能力。
二、上揭事實，業據被告於本院審理時坦承不諱，復有贓物認領
    保管單、車籍基本資料、查獲現場照片、案發現場照片等在
    卷可稽（見98年度偵字第19025 號卷第19至24頁，本院卷第
    5 頁），且車輛牌照係國家機關用以辨識及管制車輛，乃管
    制物品，一般人不能任意出租、轉讓或拾取，且一般稍有社
    會歷練、經驗之人，均知牌照乃行政機關用以管制車輛之物
    品，並非私下得以租借或轉讓或拾取之物，縱將車輛報廢，
    亦應將車牌繳回，被告乃一年滿38歲之人，且有一定之工作
    及社會經驗，且前亦曾因機車車牌遭吊銷，其對於上情自應
    知悉，是被告自可認知上開車牌猶屬他人所有之物甚明。本
    件事證明確，被告上揭犯行，足堪認定，應予依法論科。
三、核被告所為，均係犯刑法第320 條第1 項之竊盜罪。原審以
    被告上揭罪證明確，適用刑法第320 條第1 項、第41條第1
    項前段，刑法施行法第1 條之1 第1 項、第2 項前段，並審
    酌被告因其原駕駛之車牌號碼GMB-926 號重型機車之車牌遭
    監理站吊銷，而為謀取工作，竟恣意竊取他人機車之車牌使
    用，顯已侵害他人財產安全，所為誠屬不該，惟念其犯後為
    上開自白，堪認尚有悔意，且其無前科，有臺灣高等法院被
    告前案紀錄表1 份在卷可參，併考量被告所竊取之財物係他
    人所有之機車車牌1 面等一切情狀，量處拘役20日，並諭知
    易科罰金之折算標準，核其認事用法均無不合，量刑亦無不
    當，應予維持。
四、又被告於本院審理時供述：伊因一時被生活謀職所逼才會觸
    犯本件之罪，伊已知道自己做錯事情，並願意承擔，希望給
    伊自新之機會等語。經查，被告前未曾因故意犯罪受有期徒
    刑以上刑之宣告，素行良好，有臺灣高等法院被告前案紀錄
    表在卷可稽，其僅因一時失慮致罹刑章，犯後坦承犯行並深
    表悔悟，且被害人甲○○亦表示對於法院給予被告緩刑並無
    意見，有本院電話紀錄查詢表在卷為憑，本院認被告經此刑
    之宣告後，應能知所警惕，而無再犯之虞，其所受刑之宣告
    ，以暫不執行為適當，併予宣告緩刑2 年。又為使被告能於
    本案從中深切記取教訓，導正其法律觀念，避免其再度犯罪
    ，爰併依刑法第74條第2 項第5 款之規定，命被告應於緩刑
    期間，依執行檢察官之命令，向指定之政府機關、政府機構
    、行政法人、社區或其他符合公益目的之機構或團體提供40
    小時之義務勞務，及依同法第93條第1 項第2 款規定，宣告
    緩刑期間付保護管束，俾兼收啟新及惕儆之雙效。
據上論斷，應依刑事訴訟法第455條之1第1項、第3項、第368 條
，刑法第74條第1 項第1 款、第2 項第5 款、第93條第1項第2款
，判決如主文。
本案經檢察官徐文豪到庭執行職務。
中    華    民    國    98    年    12    月    30    日
                  第十二庭審判長  法  官  魏  于  傑
                                  法  官  李  文  娟
                                  法  官  羅  國  鴻
以上正本證明與原本無異。
不得上訴。
                                  書記官  戴  育  萍
中    華    民    國    99    年    1     月    5     日
【論罪科刑法條】
中華民國刑法第320條
意圖為自己或第三人不法之所有，而竊取他人之動產者，為竊盜
罪，處5 年以下有期徒刑、拘役或5 百元以下罰金。
意圖為自己或第三人不法之利益，而竊佔他人之不動產者，依前
項之規定處斷。
前二項之未遂犯罰之。

司法院資訊處製作；財團法人民間司法改革基金會備份。
